【裁判字號】    95,財管,24
【裁判日期】    951220
【裁判案由】    指定遺產管理人
【裁判全文】
臺灣新竹地方法院民事裁定              95年度財管字第24號
聲  請  人  新光人壽保險股份有限公司
                      3樓
法定代理人  甲○○
代  理  人  乙○○
上列聲請人聲請指定被繼承人丙○○遺產管理人事件，本院裁定
如下：
    主      文
選任新竹律師公會陳文億律師為被繼承人丙○○之遺產管理人。
准對被繼承人丙○○之繼承人為承認繼承之公示催告。
被繼承人丙○○之繼承人，應自前項公示催告最後登載新聞紙之
日起，柒個月內承認繼承，上述期限屆滿，無繼承人承認繼承時
，被繼承人丙○○之遺產，於清償債權並交付遺贈物後，如有剩
餘即歸屬國庫。
程序費用由被繼承人丙○○之遺產負擔。
    理      由
一、按繼承開始時，繼承人有無不明，而無親屬會議或親屬會議
    未於1個月內選定遺產管理人者，利害關係人得聲請法院選
    任遺產管理人，並由法院依公示催告程序，定6個月以上之
    期限，公告繼承人，命其於期限內承認繼承，民法第1177條
    、第1178條第1項、第2項規定甚明。
二、本件聲請意旨略以：緣被繼承人丙○○（民國○○年○月○日生
    、身分證字號：Ｚ000000000號，生前住新竹市○區○○路
    1050巷288號9樓、於95年4月29日死亡），於民國（下同）
    91年76月26日向聲請人借款新臺幣（下同）134萬元整。詎
    債務人即被繼承人丙○○於95年4月29日死亡後，尚欠一百
    多萬元，因其各順位之繼承人均已於法定期間內向本院為拋
    棄繼承之聲請，且未依民法第1177條選定遺產管理人，致該
    不動產無人繼承，而使聲請人之債權一直無法行使，茲為保
    權益，自有聲請法院指定遺產管理人依法踐行公示催告等程
    序之必要，爰依民法第1178條第2項聲請准予選定律師為其
    遺產管理人等語。
三、經查，聲請人主張被繼承人丙○○生前向其借款尚未清償完
    畢，卻於915年4月29日死亡，且其法定繼承人均已拋棄繼承
    等事實，業據提出繼承系統表、戶籍謄本數份、他項權利證
    明書、客戶交易明細等件影本為證，並經本院依職權取本院
    95年度繼字第334號拋棄繼承事件卷宗核閱無誤，則聲請人
    為被繼承人丙○○之債權人，其以利害關係人身分聲請選任
    被繼承人丙○○之遺產管理人，洵屬有據。此外，經本院審
    酌聲請人願由律師等專業人員擔任確較公正客觀等情，爰選
    任新竹律師公會陳文億律師為被繼承人丙○○之遺產管理人
    ，並為承認繼承之公示催告。
四、依非訟事件法第21條裁定如主文。
中    華    民    國    95    年    12   月    20    日
                         家事法庭  法  官 許翠玲
以上正本證明與原本無異。
如對本裁定抗告，須於10日內向本院提出抗告狀。
                                   書記官  陳宏城
中    華    民    國    95    年    12   月    20    日


司法院資訊處製作；財團法人民間司法改革基金會備份。
